# 请教陈版主，关于迁徙率实操问题。

提问人：鞋带松了 时间：2019-12-19 08:05:14
陈版主，关于迁徙率一些实际操作问题
① 假如 A 公司的子公司 B 在 2017 年丧控处置（不并表），在 2018 年我们计算整个 A 公司合并的2013-2017 年的 5 年应收账款迁徙率时的迁徙金额是否应考虑剔除 B 公司数据 2013-2017 年的数据？如不剔除则会导致迁徙金额口径不一致（ 2017 年不包含 B 公司），迁徙率计算结果偏低导致计提的坏账准备偏小
② 同理，在计算 2013-2017 年迁徙金额时，如该公司C，在 2015 年才并入合并范围内，则也应剔除该子公司 C 的数据再计算迁徙率③ 合并层面报告披露迁徙率的具体比例关系都是根据公司情况计算得出，现在实际操作是在合并层面算出迁徙率，各子公司根据该迁徙率在单体层面调整账务，个人觉得过于笼统，各子公司客户信用情况不一样。如果各子公司根据各自客户信用情况测算迁徙率，但是在合并层面又该如何披露呢？您是否有其他更好的方法用于实操，谢谢陈版。

回答人：chenyiwei
理论上迁徙率应每个子公司分别计算。但如果合并范围内存在大量同质的子公司（如为特定业务类型设立的项目公司），单个子公司用于测算迁徙率的历史数据和前瞻性信息不足的，则也可以在合并报表层面在对子公司进行恰当、合理分类的基础上，将应收款项信用风险特征相同的子公司合并为一个组合，在组合层次上计算迁徙率和建立模型，再将测算结果运用于该组合内的所有同类子公司。关键是要看合并报表层面的组合分类是否合理，即与其他组合之间的差异是否明显，组合内部是否具有高度同质性。